Minutes et répertoires du notaire Georges Henri MOUCHET, 1er août 1873 - janvier 1890 (étude XX)
Archives nationales
- Minutes de Georges Henri MOUCHET, juillet 1873 - janvier 1890; MC/ET/XX/1123 - MC/ET/XX/1237
  - Minutes. 1887, avril - mai, avril - mai 1887; MC/ET/XX/1220
    - Procuration par Ernst Rudolph Otto, de Berlin (Allemagne)., 4 avril 1887; MC/ET/XX/1220
      De l'image fixe à l'image animée (1820-1910), documents du Minutier central des notaires de Paris relatifs à l'histoire des photographes et de la photographie, par Marc Durand, Paris, Archives nationales, 2013 (sous presse), notice n° 3855 (version dématérialisée de l'instrument de recherche, les notices biographiques et compléments de descriptions d'actes ne se trouvent que sur la version papier de l'ouvrage, voir contexte dans le Plan d’orientation général - Notaires de Paris, guides thématiques du Minutier).
      Berlin (Allemagne); Otto, Ernst Rudolph
  - Minutes. 1887, juin - juillet, juin - juillet 1887; MC/ET/XX/1221
  - Minutes. 1887, août - octobre, août - octobre 1887; MC/ET/XX/1222
    - Vente par Marie Henriette Julie Tenré, propriétaire, veuve de Charles Pierre Chrisostôme Tarault, demeurant 9, rue Henri IV à Saint-Germain-en-Laye à son gendre, Anatole Jean Sosthène Pector, propriétaire, demeurant 9, rue Lincoln, d'une propriété d'une contenance de 2 206,60 m², environ, située 9, rue Henri IV à Saint-Germain-en-Laye comprenant deux bâtiments avec dépendances, pour la somme principale de 80 000 francs., 10 août 1887; MC/ET/XX/1222
      De l'image fixe à l'image animée (1820-1910), documents du Minutier central des notaires de Paris relatifs à l'histoire des photographes et de la photographie, par Marc Durand, Paris, Archives nationales, 2013 (sous presse), notice n° 4607 (version dématérialisée de l'instrument de recherche, les notices biographiques et compléments de descriptions d'actes ne se trouvent que sur la version papier de l'ouvrage, voir contexte dans le Plan d’orientation général - Notaires de Paris, guides thématiques du Minutier).
      Lincoln (rue); Saint-Germain-en-Laye (Yvelines); Tarault, Charles Pierre Chrysostome; Tenré, Marie Henriette Julie; Pector, Anatole Jean Sosthène
    - Compte de bénéfice d'inventaire de la succession de Charles Pierre Chrisostôme Tarault, au profit de sa fille Marie Marguerite Tarault, épouse d'Anatole Jean Sosthène Pector, propriétaire, demeurant 9, rue Lincoln. (67 f.)., 10 août 1887; MC/ET/XX/1222
      1887, 14 décembre Compte complémentaire.
      De l'image fixe à l'image animée (1820-1910), documents du Minutier central des notaires de Paris relatifs à l'histoire des photographes et de la photographie, par Marc Durand, Paris, Archives nationales, 2013 (sous presse), notice n° 4608 (version dématérialisée de l'instrument de recherche, les notices biographiques et compléments de descriptions d'actes ne se trouvent que sur la version papier de l'ouvrage, voir contexte dans le Plan d’orientation général - Notaires de Paris, guides thématiques du Minutier).
      Lincoln (rue); Tarault, Charles Pierre Chrysostome; Tenré, Marie Henriette Julie; Pector, Anatole Jean Sosthène
    - Contrat de mariage sous le régime de la communauté de biens avec donation au dernier vivant entre Pierre Andouard, papetier, demeurant 30, rue de Provence, et Joséphine Annette Leroy, sans profession, demeurant même adresse. Mariage à la mairie du 9e arrondissement de Paris., 22 octobre 1887; MC/ET/XX/1222
      1887, 30 juin Dépôt des pièces de publication.
      De l'image fixe à l'image animée (1820-1910), documents du Minutier central des notaires de Paris relatifs à l'histoire des photographes et de la photographie, par Marc Durand, Paris, Archives nationales, 2013 (sous presse), notice n° 86 (version dématérialisée de l'instrument de recherche, les notices biographiques et compléments de descriptions d'actes ne se trouvent que sur la version papier de l'ouvrage, voir contexte dans le Plan d’orientation général - Notaires de Paris, guides thématiques du Minutier).
      Provence (rue de); Andouard, Pierre; Leroy, Joséphine Annette
  - Minutes. 1887, novembre - décembre, novembre - décembre 1887; MC/ET/XX/1223
  - Minutes. 1888, janvier - février, janvier - février 1888; MC/ET/XX/1224
  - Minutes. 1888, mars - avril, mars - avril 1888; MC/ET/XX/1225
  - Minutes. 1888, mai - juin, mai - juin 1888; MC/ET/XX/1226
  - Minutes. 1888, juillet - septembre, juillet - septembre 1888; MC/ET/XX/1227
  - Minutes. 1888, octobre - novembre, octobre - novembre 1888; MC/ET/XX/1228
  - Minutes. 1888, décembre, décembre 1888; MC/ET/XX/1229
  - Minutes. 1889, janvier - février, janvier - février 1889; MC/ET/XX/1230
    - Vente par la banque russe et française ayant son siège à Paris, rue Auber, n° 4, à Charles Edmond Lehéricy, marchand boucher, demeurant à Paris, rue du Faubourg Montmartre, n° 53, d’une maison à Paris rue Léonce Reynaud, n° 4 (seizième arrondissement)., 28 janvier 1889; MC/ET/XX/1230
      Une copie numérique est conservée par le service.
      Informations complémentaires: Cet acte contient un plan.
      Origine de l'information: Acte signalé par le personnel du Minutier central des notaires de Paris.
      Date de création de la notice: 2014 (T.Boudignon)
      acte de vente; Auber (rue); Faubourg-Montmartre (rue du); Léonce-Reynaud (rue); Lehéricy, Charles Edmond; boucher
  - Minutes. 1889, mars - avril, mars - avril 1889; MC/ET/XX/1231
  - Minutes. 1889, mai - juin, mai - juin 1889; MC/ET/XX/1232
  - Minutes. 1889, juillet - août, juillet - août 1889; MC/ET/XX/1233
  - Minutes. 1889, septembre - octobre, septembre - octobre 1889; MC/ET/XX/1234
    - Bail pour neuf ans par Anatole Jean Sosthène Pector, propriétaire, demeurant 9, rue Lincoln, à Claude Odier, négociant, demeurant 61-63, boulevard des Brotteaux à Lyon (Rhône), d'une boutique située 96, rue de Rivoli, pour son commerce. Loyer annuel de 10 500 francs, payable par trimestre., 11 octobre 1889; MC/ET/XX/1234
      De l'image fixe à l'image animée (1820-1910), documents du Minutier central des notaires de Paris relatifs à l'histoire des photographes et de la photographie, par Marc Durand, Paris, Archives nationales, 2013 (sous presse), notice n° 3922 (version dématérialisée de l'instrument de recherche, les notices biographiques et compléments de descriptions d'actes ne se trouvent que sur la version papier de l'ouvrage, voir contexte dans le Plan d’orientation général - Notaires de Paris, guides thématiques du Minutier).
      Lincoln (rue); Rivoli (rue de); Lyon (Rhône); Pector, Anatole Jean Sosthène; Odier, Claude
  - Minutes. 1889, novembre, novembre 1889; MC/ET/XX/1235
  - Minutes. 1889, décembre, décembre 1889; MC/ET/XX/1236
  - Minutes. 1890, janvier, janvier 1890; MC/ET/XX/1237
- Répertoire(s) de Georges Henri MOUCHET, 30 avril 1872 - 31 janvier 1890; MC/RE/XX/21 - MC/RE/XX/22
  - Répertoire. 1872, 30 avril - 1880, 28 avril, 30 avril 1872 - 28 avril 1880; MC/RE/XX/21
    Répertoire des notaires François Mouchet ( 30 avril 1872-1er août 1873), Georges-Henri Mouchet (1er août 1873-28 avril 1880).
    Informations concernant le classement et la cotation:
    Le niveau inférieur de description, quand il existe, correspond aux mentions d'actes contenues dans le répertoire. Parmi celles-ci, certaines peuvent y être décrites, de manière plus ou moins détaillée. Pour consulter l'acte proprement dit, il convient de rechercher la cote au niveau des articles (registre ou liasse) des minutes du notaire (cote de type 'MC/ET').
  - Répertoire. 1880, 28 avril - 1890, 31 janvier, 28 avril 1880 - 31 janvier 1890; MC/RE/XX/22